臺灣臺中地方法院刑事判決　　　　　　　94年度訴字第2305號
公　訴　人　臺灣臺中地方法院檢察署檢察官
被　　　告　甲○○
　　　　　　　　　　（另案在臺灣臺中監獄執行中）
上列被告因違反槍砲彈藥刀械管制條例案件，經檢察官提起公訴
（九十四年度偵字第八九七二號），本院合議庭裁定改依簡式審
判程序審理後，判決如下：
    主    文
甲○○未經許可，持有槍砲之主要組成零件，累犯，處有期徒刑
壹年陸月，併科罰金新台幣拾貳萬元，罰金如易服勞役，以新台
幣玖佰元即銀元佰元折算壹日。扣案之槍砲之主要組成零件土
造金屬槍管共參枝（即扣案之槍枝管制編號第00000000
00號、第0000000000號土造手槍之槍管貳枝、改造
槍管壹枝），均沒收。
    犯罪事實
一、甲○○前曾於民國八十一年間因違反麻醉藥品管理條例案件
    ，經本院以八十一年度訴字第二００六號各判處有期徒刑六
    年及六月，並經臺灣高等法院臺中分院於八十二年一月十八
    日，以八十一年度上訴字第二五０九號判決上訴駁回確定；
    另因八十七年間因違反動產擔保交易法及毒品危害防制條例
    案件，經本院豐原簡易庭於八十八年一月二十五日、同年二
    月一日，以八十七年度豐簡字第六五０號及八十七年度豐簡
    字第六四九號各判處拘役二十日及有期徒刑六月確定；上開
    三罪經接續執行，而於九十二年一月一日縮短刑期行完畢。
    詎甲○○猶不知悔悟，明知未經許可，不得持有具有殺傷力
    之子彈及槍砲之主要組成零件，竟仍基於持有子彈及槍砲之
    主要組成零件之犯意，自九十四年五月十日起，無故持有具
    有殺傷力之子彈四顆（業經鑑驗試射，均已失違禁物之性質
    ）及土造金屬槍管共三枝（即扣案之槍枝管制編號第000
    0000000號、第0000000000號土造手槍之
    槍管二枝，起訴書誤載為槍身二枝，以及改造槍管一枝）等
    槍砲之主要組成零件。嗣於九十四年五月二十三日下午六時
    許，甲○○將上開子彈及槍砲之主要組成零件等放置在所騎
    乘之機車上，途經臺中縣神岡鄉○○路與新興路口時遭警查
    獲，並為警扣得上開物品，始獲悉上情。
二、案經臺中縣警察局豐原分局報請臺灣臺中地方法院檢察署檢
    察官偵查起訴。
    理    由
一、訊據被告甲○○對於上開犯罪事實供認不諱，而將上開扣案
    之子彈四顆及土造金屬槍管共三枝（即扣案之槍枝管制編號
    第0000000000號、第0000000000號土
    造手槍之槍管二枝、改造槍管一枝）送請內政部警政署刑事
    警察局、內政部鑑定之結果，認為分別係具有殺傷力之子彈
    及屬內政部公告中其他各式槍砲之主要組成零件，此有九十
    四年六月二十七日刑鑑字第０九四００八六三六四號槍彈鑑
    定書、九十四年八月十五日刑鑑字第０九四０一一一九０四
    號函及內政部九十四年九月二十三日內授警字第０九四０一
    ０一二八五號函在卷可稽，足見被告之自白，核與事實相符
    。本案事證明確，被告上開犯行，堪予認定。
二、核被告所為，係犯槍砲彈藥刀械管制條例第十二條第四項之
    未經許可，持有具有殺傷力之子彈罪及同條例第十三條第四
    項之未經許可，持有槍砲之主要組成零件罪。被告以一持有
    行為觸犯上開二罪，為想像競合犯，應從一重之未經許可持
    有槍砲之主要組成零件罪處斷。至原起訴檢察官雖認被告尚
    無故持有可供發射之子彈四顆及手槍之主要組成零件改造槍
    管貳枝及彈殼一顆等物，惟經本院將上揭扣案物送請內政部
    警政署刑事警察局、內政部鑑定之結果，認為分別係不具殺
    傷力之子彈及非屬內政部公告中其他各式槍砲之主要組成零
    件，有九十四年八月十五日刑鑑字第０九四０一一一九０四
    號函及內政部九十四年九月二十三日內授警字第０九四０一
    ０一二八五號函存卷可稽，足見原起訴檢察官就此部分顯有
    誤會，而公訴蒞庭檢察官嗣於本院審理中業已更正該部分之
    犯罪事實，自無庸另為無罪之諭知，附此敘明。被告前因違
    反麻醉藥品管理條例案件，經本院以八十一年度訴字第二０
    ０六號各判處有期徒刑六年及六月，並經臺灣高等法院臺中
    分院於八十二年一月十八日，以八十一年度上訴字第二五０
    九號判決上訴駁回確定；另因違反動產擔保交易法及毒品危
    害防制條例案件，經本院豐原簡易庭於八十八年一月二十五
    日、同年二月一日，以八十七年度豐簡字第六五０號及八十
    七年度豐簡字第六四九號各判處拘役二十日及有期徒刑六月
    確定；上開三罪經接續執行，而於九十二年一月一日縮短刑
    期行完畢，此有臺灣臺中地方法院檢察署刑案資料查註紀錄
    表及臺灣高等法院被告全國前案紀錄表在卷可按，其於受有
    期徒刑執行完畢後五年以內再犯本件有期徒刑以上之罪，為
    累犯，應依刑法第四十七條規定加重其刑。爰審酌被告持有
    具殺傷力之子彈與槍砲之主要組成零件之數量，對社會治安
    顯有重大危害，然其供認犯行，顯具悔意，亦未持上開物品
    犯案及犯罪後之態度堪稱良好等一切情狀，量處如主文所示
    之刑，並諭知罰金易服勞役之折算標準。至扣案之槍砲主要
    組成零件土造金屬槍管共三枝（即扣案之槍枝管制編號第0
    000000000號、第0000000000號土造手
    槍之槍管二枝、改造槍管一枝），均係違禁物，爰依刑法第
    三十八條第一項第一款之規定，均宣告沒收。另扣案具有殺
    傷力之子彈四顆，因業經於鑑定時試射完畢，故失其違禁物
    之性質，是不另為沒收之諭知。又其餘扣案而不具殺傷力之
    子彈四顆、改造手槍二枝（即扣案之槍枝管制編號第000
    0000000號、第0000000000號土造手槍，
    除其中之土造金屬槍管二枝外）、改造槍管二枝及彈殼一顆
    ，因核非違禁物，亦不另為沒收之諭知，附此敘明。
據上論斷，應依刑事訴訟法第二百七十三條之一第一項、第二百
九十九條第一項前段，槍砲彈藥刀械管制條例第十二條第四項、
第十三條第四項，刑法第十一條前段、第五十五條、第四十七條
、第三十八條第一項第一款、第四十二條第二項，罰金罰鍰提高
標準條例第二條，判決如主文。
中　　華　　民　　國　　94　　年　　10　　月　　28　　日
                  刑事第一庭  法　官  許惠瑜
以上正本證明與原本無異。
如不服本判決，應於送達後十日內向本院提出上訴狀（須附繕本
），上訴於台灣高等法院台中分院。
                              書記官　陳其良
中　　華　　民　　國　　94　　年　　10　　月　　28　　日
附錄論罪科刑法條
槍砲彈藥刀械管制條例第十二條第四項
槍砲彈藥刀械管制條例第十二條第四項
未經許可，持有、寄藏或意圖販賣而陳列子彈者，處五年以下有
期徒刑，併科新台幣三百萬元以下罰金。
槍砲彈藥刀械管制條例第十三條第四項
未經許可，持有、寄藏或意圖販賣而陳列第一項所列零件者，處
六月以上五年以下有期徒刑，併科新台幣三百萬元以下罰金。
